ACORDAO-COMPLETO-2356789

ACÓRDÃO DE RELAÇÃO

ACÓRDÃO DE RELAÇÃO 4387/2019 ATA 22/2019 - SEGUNDA CÂMARA

Acórdão 4387/2019-TCU-Segunda Câmara
	Os Ministros do Tribunal de Contas da União ACORDAM, por unanimidade, com fundamento nos arts. 1º, inciso V, e 39, inciso I, da Lei 8.443/1992, c/c os arts. 1º, inciso VIII, 143, inciso II, 259, inciso I, e 260, § 5º, do Regimento Interno/TCU e no art. 7º, inciso II, da Resolução/TCU 206/2007, em considerar prejudicada a apreciação do mérito dos atos de admissão de pessoal a seguir relacionados, por perda de objeto, tendo em vista o exaurimento dos seus efeitos financeiros antes do respectivo processamento por esta Corte, em razão do desligamento do cargo a que se refere o ato, de acordo com os pareceres emitidos nos autos:
1. Processo TC-Processo 011.031/2019-0 (ATOS DE ADMISSÃO) 
	1.1. Interessados: Elisangela Beatris Seixas Louzao (XXX.909.307-XX) ; Elisangela Doufer Kato (XXX.428.167-XX) ; Elizabeth Fernandes Pessanha da Silva (XXX.355.507-XX) ; Elizabeth Nunes da Silva (XXX.680.577-XX) ; Elizangela da Cruz Nascimento Mo (XXX.926.517-XX) ; Elizete Goncalves da Silva (XXX.584.907-XX) ; Elizete Louzada de Sant Anna (XXX.729.647-XX) ; Elizete dos Santos Cunha (XXX.746.557-XX) ; Elizier Silva de Souza (XXX.950.417-XX) ; Eloiza Maria Pereira de Oliveira (XXX.327.307-XX) ; Emerson Goncalves da Silva (XXX.673.997-XX) ; Erika Fabiola Medeiros Barreto (XXX.375.077-XX) ; Erilane Correia Aquino de Andrade (XXX.712.467-XX) ; Ester Pinto Anastacio (XXX.586.877-XX) ; Evandro Rodrigues da Costa (XXX.383.677-XX) ; Fabiana Ferreira de Macena Bezerra (XXX.721.867-XX) ; Fabiane Oliveira Figueiredo (XXX.125.767-XX) ; Farley Campos (XXX.792.007-XX) ; Fatima Firmino dos Santos Gama (XXX.391.327-XX) ; Fernanda Marques (XXX.453.727-XX) .
	1.2. Órgão/Entidade: Hospital Federal de Bonsucesso – HFB.
	1.3. Relator: Ministro-Substituto Marcos Bemquerer Costa.
	1.4. Representante do Ministério Público: Procurador Marinus Eduardo De Vries Marsico.
	1.5. Unidade Técnica: Secretaria de Fiscalização de Pessoal (Sefip) .
	1.6. Representação legal: não há.
	1.7. Determinações/Recomendações/Orientações: não há.

Segunda Câmara

Hospital Federal de Bonsucesso - HFB.

Elisangela Beatris Seixas Louzao (XXX.909.307-XX); Elisangela Doufer Kato (XXX.428.167-XX); Elizabeth Fernandes Pessanha da Silva (XXX.355.507-XX); Elizabeth Nunes da Silva (XXX.680.577-XX); Elizangela da Cruz Nascimento Mo (XXX.926.517-XX); Elizete Goncalves da Silva (XXX.584.907-XX); Elizete Louzada de Sant Anna (XXX.729.647-XX); Elizete dos Santos Cunha (XXX.746.557-XX); Elizier Silva de Souza (XXX.950.417-XX); Eloiza Maria Pereira de Oliveira (XXX.327.307-XX); Emerson Goncalves da Silva (XXX.673.997-XX); Erika Fabiola Medeiros Barreto (XXX.375.077-XX); Erilane Correia Aquino de Andrade (XXX.712.467-XX); Ester Pinto Anastacio (XXX.586.877-XX); Evandro Rodrigues da Costa (XXX.383.677-XX); Fabiana Ferreira de Macena Bezerra (XXX.721.867-XX); Fabiane Oliveira Figueiredo (XXX.125.767-XX); Farley Campos (XXX.792.007-XX); Fatima Firmino dos Santos Gama (XXX.391.327-XX); Fernanda Marques (XXX.453.727-XX).

MARCOS BEMQUERER

não há.

ATOS DE ADMISSÃO (ADS)

Secretaria de Fiscalização de Pessoal (Sefip).